# Грамматика

## Официально-вежливый стиль речи – 합쇼체

Глагол / прилагательное + ㅂ니다/습니다, вопросительная форма: – ㅂ니까?/ 습니까?
Существительное + 입니다/입니까?

Официально-вежливый стиль чаще всего используется:


- в официальных выступлениях,
- презентациях,
- в армии,
- с незнакомыми людьми,
- ведущими новостей и передач.

К основе глагола / прилагательного с открытым слогом -ㅂ니다, с закрытым слогом -습니다.

Например:

- 가다 ⇒ 갑니다, 바쁘다 ⇒ 바쁩니다, 마시다 ⇒ 마십니다
- 먹다 ⇒ 먹습니다, 맛있다 ⇒ 맛있습니다, 찍다 ⇒ 찍습니다

К существительным -입니다.

Например:

선생님 ⇒ 선생님입니다, 의사 ⇒ 의사입니다, 한국어 ⇒ 한국어입니다.

Как было написано выше, эта форма используется, когда вы рассказываете презентации, выступаете с официальной речью, работаете в сфере обслуживании (например, в колл-центре), а также теми, кто служит в армии или являются военными.

Например:

- 지금부터 발표를 시작하도록 하겠습니다. – С этого момента я начну свою презентацию.
- 이상입니다. 발표를 마치겠습니다. 들어주셔서 감사합니다. – На этом я закончил свое выступление. Спасибо за внимание.
- 존경하는 여러분, 안녕하십니까? – Здравствуйте, уважаемые гости!
- 제가 도와드리겠습니다. – Я помогу вам.
- 예, 알겠습니다! – Хорошо, я понял!

## Неформальный вежливый стиль – 해요체

Данный стиль используется чаще в разговорной речи, он настолько многофункциональный, что вы можете его использовать как с начальством, с незнакомыми людьми, с коллегами, так и с кем угодно, с кем вы не перешли на «ты».

В этом стиле есть принцип светлых и темных гласных в основе глагола или прилагательного.
Светлые гласные – “ㅏ” и “ㅗ”; все остальные являются темными.
К основе на светлую гласную прибавляется -아요, ко всем остальным -어요.

Например:

- 저는 학원에 가고 있어요. – Я иду на курсы.
- 책을 읽어요. – Я читаю книгу.
- 일이 많아서 바빠요. – Много работы, поэтому я занят.
  
Правила использования:

1. ㄹ+ㄴ/ㅂ/ㅅ~ㄹ выпадает(살다:삽니다,사는, 사세요)
2. ㅡ/ㅣ->ㅏ/ㅓ (끄다->꺼요 크다->커요 바쁘다->바빠요 예쁘다->예빠요)
3. ㄹ добавляется в падчим если следующий слог 르(고르다->골라요)
4. если в падчиме ㄷ, то ㄷ->ㄹ(듣다->들어요 걷다->걸어요 искл 닫다->닫아요)
5. если в падчиме ㅂ, то ㅂ->우(덥다->더워요 искл 돕다->도와요 곱다->고와요)
6. если в падчиме ㅅ, то ㅅ убирается, но при этом буквы ведут себя, будто она есть(낫다->나아요 붓다->부아요)
7. если в падчиме ㅎ, то к гласной в этом слоге добавляется ㅣ(빨갛다->빨개요 하얗다->하얘요 그렇다->그래요)
